# 求助陈版！！！

提问人：1980ldy 时间：2021-12-02 21:40:31
陈版：
A公司将生产的机器设备销售给B工程公司，合同付款条款约定：“合同生效后支付标准以B公司和业主签订的付款方式付款，B公司收到款再付给A公司，如B公司业主出现未付款或付款拖延等情况，B公司在未收到钱之前不予支付A公司任何款项，对此B公司不对A公司承担任何责任。”请问陈版：A公司收入确认如何考虑？

回答人：chenyiwei
首先建议考虑B公司是否在该设备销售交易中属于代理人？即实质上属于A直接向最终客户销售？
如果B公司不是代理人，只是将业主不付款的信用风险转移给A公司，则鉴于商品控制权在交付后已经转移，故应确认收入和结转成本。同时，在针对应收账款计提坏账准备时，除了考虑B的信用状况以外，应穿透关注该业主的信用风险状况，一并纳入考虑。